# 注册资本实缴问题

提问人：wx_5a73c4e98858 时间：2018-03-19 14:20:41
偶然碰到一个问题，想与各位大神讨论一下： A公司的创始人在公司成立之前向国外的一家公司支付了代理权的第一笔款项，有没有什么方法可以将这笔支付的款项作为创始人的实缴注册资本。这里有一个问题是，创始人当时是现金交付给另外一家公司，由另外一家公司转账给代理权的这家公司。

回答人：chenyiwei
难度较大。根据《公司法》第二十八条：“股东应当按期足额缴纳公司章程中规定的各自所认缴的出资额。股东以货币出资的，应当将货币出资足额存入有限责任公司在银行开设的账户；以非货币财产出资的，应当依法办理其财产权的转移手续。”该笔代付款项显然不符合“股东将货币出资足额存入有限责任公司在银行开设的账户”的条件。 同时，代理权属于特许经营权，而根据《公司登记管理条例》第十四条规定，特许经营权不得用作出资。

提问人：wx_5a73c4e98858 时间：2018-03-20 13:38:39
如果可以的话，那又有另外一个问题，那就是当时创始人是现金支付给代为支付公司的，所以拿不出证据证明缴纳这笔款项，如果国外公司愿意出函，说已收到第一笔款项，这样是否可以作为入账依据？

回答人：chenyiwei
应当取得当初创始人与国外公司签订的合同，与代为支付公式之间的现金往来凭证等多方面证据予以核实。仅仅依据国外公司的收款确认函是不够的，需结合多方面证据互相印证。